臺灣高等法院刑事判決　　　　　　 96年度上更(一)字第473號
上　訴　人
即　被　告　乙○○
指定辯護人　本院公設辯護人　李廣澤
上列上訴人因偽造有價證券案件，不服臺灣板橋地方法院91年度
訴字第1319號，中華民國91年12月12日第一審判決（起訴案號：
臺灣板橋地方法院檢察署88年度偵字第2395號），提起上訴，經
最高法院發回更審，本院判決如下：
    主  文
原判決關於變造有價證券及定執行刑部分撤銷。
乙○○意圖供行使之用，而偽造有價證券，處有期徒刑參年貳月
，偽造之票面金額為新台幣肆佰伍拾萬元之本票壹張沒收。又意
圖供行使之用，而變造有價證券，處有期徒刑參年壹月，變造之
票面金額為新台幣肆佰伍拾萬元之本票壹張沒收。應執行有期徒
刑伍年玖月，偽、變造之票面金額為新台幣肆佰伍拾萬元之本票
壹張沒收。
    事  實
一、乙○○於民國80年間，基於重利之犯意，乘簡朝文需款急迫
    之際，有利可圖，遂借款新臺幣（下同）200萬元與簡朝文
    ，並約定每1萬元利息一天150元，即月利率百分之四十五，
    而取得與原本顯不相當之利息，簡朝文有時還利息，有時還
    本金，後因無力支付重利，致使利息滾入本金，迄至81年間
    本金及利息共積欠乙○○450萬元。（重利罪部分業經判決
    確定）嗣簡朝文因不堪重利負擔，乃央求親友甲○○代為清
    償，甲○○乃於81年7月15日，以其所有坐落在苗栗縣頭份
    鎮○○段山下小段第300、304號土地，設定最高限額抵押權
    （最高限額960萬元、存續期限自81年7月15日至111年7月14
    日）與乙○○，並簽發未載發票日、到期日，與當時本利總
    和450萬元相同面額之本票乙紙（票號ＴＨＮ000000
    0號），以為擔保。嗣再就上開土地設定俗稱「二胎」之第
    二順位抵押權，將所貸800萬元，全數用以清償當時本利總
    和已高達800萬元之債款，並於81年8月4日塗銷上揭抵押權
    登記，詎乙○○受領捌佰萬元後，竟未返還上開本票，且意
    圖供行使之用，自收受該本票後至84年4月30日間某日，在
    上開本票之發票日欄內偽蓋「８１、１１、３０」之數字印
    ，而偽造該本票後，並基於行使該偽造本票之概括犯意，先
    於84年3、4月間，持上開偽造之本票，向臺灣新竹地方法院
    佯稱：係已填載發票日之必要記載事項之票據，聲請強制執
    行，而行使該偽造之本票，致法院陷於錯誤，於84年4月30
    日以84年度票字第831號民事裁定准予強制執行，又於84年5
    月30日持該偽造之本票及臺灣新竹地方法院民事裁定等，向
    臺灣新竹地方法院以84年度執字第2303號清償票款事件，聲
    請查封甲○○所有上開地號及同小段第23地號之土地，連續
    行使該偽造之本票。嗣乙○○、甲○○、簡朝文三方雖於84
    年8月21日達成協議，並書立和解書，由簡朝文另出具計450
    萬元之支票，而由乙○○撤回執行，惟乙○○仍未依約返還
    前已偽造之本票，復意圖供行使之用，於84、85年間某日，
    在上開本票到期日欄（原未記載到期日，應視為見票即付）
    填載「84、9、25」之方式，予以變造，並將該紙本票再交
    付其債權人劉文俊，劉文俊於85年間持向臺灣新竹地方法院
    聲請本票准許強制執行，經該院於85年9月30日以86年度票
    字第2638號准予強制執行，均足生損害於甲○○本人。
二、案經被害人甲○○訴由台灣板橋地方法院檢察署檢察官偵查
    起訴。
    理  由
壹、程序部分：
一、92年1月14日修正通過，同年9月1日施行之刑事訴訟法第158
    條之3規定，證人、鑑定人依法應具結而未具結者，其證言
    或鑑定意見不得作為證據。而告訴人之指訴雖係以使被告受
    刑事訴追為目的，但非本法第3條所稱之「當事人」，乃當
    事人以外之第三人，除依同法第271條之1規定到庭單純陳述
    意見時，毋庸具結外，如就與待證事實有重要關係之親身知
    覺、體驗事實陳述時，即居於證人之地位，依上開增訂公布
    之規定，自應依同法第186條第1項規定命其具結，使告訴人
    知悉其有據實陳述之義務，以擔保其證言之真實性，該供述
    證據始具證據能力，如未踐行人證之法定調查程序，應不得
    作為證據。本件告訴人甲○○於93年2月24日、同年9月10日
    本院前審準備程序及審理期日先後到庭既係就被告及渠親身
    經歷事實而為陳述，自具有證人性質，且其依法並無不能具
    結情事，本院前審未依上開規定踐行人證之調查程序，命其
    具結，其證言應無證據能力。
貳、實體部分：
一、被告乙○○經合法傳喚未到庭，然據被告乙○○於原審坦承
    有借款與案外人簡朝文，並收受告訴人甲○○所簽發系爭本
    票及代償之800萬元，及於84年間因積欠證人劉文俊債務將
    系爭本票轉交給他之事實，惟矢口否認有何偽造、變造有價
    證券之犯行，辯稱：被告借款予證人簡朝文僅收息二分半至
    三分，告訴人甲○○81年11月30日交付系爭本票時，因未載
    發票日，經被告拒絕，乃於代書處自行蓋上發票日戳，到期
    日是嗣後兩造達成協議，被告同意撤回對告訴人甲○○之強
    制執行，告訴人甲○○同意另行提供擔保，乃於達成協議當
    天在代書處自行填載的，事實上被告係二次借款與簡朝文兄
    弟，一次800萬元，一次450萬元，而簡朝文僅償還800萬元
    部分，被告並無偽造、變造有價證券及詐欺云云。
二、原審辯護人之辯護意旨略以：兩造於84年8月20日達成協議
    ，被告同意撤回對告訴人甲○○之強制執行，告訴人甲○○
    同意另以其所有坐落在苗栗縣頭份鎮○○段山下小段第23號
    土地為擔保，系爭本票到期日，是設定最高限額抵押予被告
    時告訴人甲○○自己填寫的。告訴人甲○○且曾於偵查中承
    認系爭本票到期日為其所填載。
三、經查：
（一）右揭犯罪事實，業據告訴人甲○○於偵查、原審、本院審
      理中指訴綦詳。（見偵字第3173號偵查卷第197頁，及原
      審卷第39頁、本院96年10月3日審判筆錄）
（二）核與證人簡朝文偵查中、原審、本院前審訊問時證述：其
      向被告乙○○借錢，每十天算一次利息，每萬元一天收
      150 元利息，81年6月份當時欠450萬元，所以央請告訴人
      甲○○簽發系爭本票擔保，嗣利息滾入本金至800萬元，
      已先獲清償。告訴人甲○○簽發本票時，他有在場，被告
      乙○○只叫告訴人甲○○在本票上簽名，日期方面因為要
      等二胎下來，但二胎不知何時下來，告訴人甲○○與他主
      張不要先填發票日、到期日，告訴人甲○○交給他時沒有
      寫年月日，也沒有蓋日期章等語相符。
    1.證人簡朝文於偵查中證稱：「一萬元一天收150元」、「
      借一萬元利息一天150元，借時開一張本票，再開一張十
      天還的利息票」、「80年間開始與乙○○有金錢往來，81
      年7月欠他450萬元，後來利息一直累積到800多萬元，在
      找甲○○出面擔保時是450萬元，但後來要償還時，已累
      積到800多萬元」、「我向乙○○借200萬元，陸續加起來
      有800多萬元」、「81年6月份當時欠450萬元，所以甲○
      ○簽發本票擔保（見偵字第3173號偵查卷第96頁反面倒數
      第3行、第197頁反面倒數第5行、第95頁反面第5行起、第
      86頁最後1行起、第96頁反面第4行起）。
    2.證人簡朝文於原審證稱：「（與被告乙○○借貸經過情形
      ？）80年間起，我因為做生意，向乙○○調頭寸。從200
      萬元開始借起，每十天算一次利息，每萬元收250元。有
      時候還利息，有時候還本金，有時候還不起，就滾入本金
      。到最後81年共欠450萬元。（81年間是否簽發450萬元本
      票給乙○○？）那不是我開的。因為我欠本金、利息很多
      ，所以他要求我找人開票保證，所以我找甲○○來開票保
      證。（450萬元還清否？）450萬元已經還清，因為軋到要
      還錢時，已經滾到800萬元。結果還清後，被告乙○○不
      但沒有把450萬元本票還給甲○○，還說我欠100多萬元。
      直到82年我完全沒有還債能力。」（原審卷第38、39頁）
    3.證人簡朝文於本院前審證稱：「告訴人甲○○叫我以土地
      作二胎貸款，被告先借我200萬抒困，利息很重，期間二
      胎貸款一直沒有下來，．．．後來利息一直軋下去，．．
      ．利息與本金變成800萬左右．．．」、「被告乙○○只
      叫告訴人甲○○在本票上簽名，日期方面因為要等二胎下
      來，但二胎不知何時下來，故我們主張不要先填發票日、
      到期日」、「告訴人甲○○開本票當時我們三人都在場，
      還有我弟弟，我弟弟是保證人，因為事情本來就是我與被
      告間之關係，甲○○交給他時沒有寫年月日，也沒有蓋日
      期章。」（本院前審卷第109、110頁）。
（三）被告乙○○又辯稱：系爭本票發票日戳「８１、１１、３
      ０」係告訴人甲○○親蓋云云。惟查：
    1.告訴人甲○○所指：81年間，證人簡朝文積欠被告乙○○
      本金及利息共450萬元，證人簡朝文乃央求姊夫甲○○代
      為清償，告訴人甲○○乃於81年7月15日，以其所有坐落
      在苗栗縣頭份鎮○○段山下小段第300、304號土地，設定
      最高限額960萬元、存續期限自81年7月15日至111年7月14
      日抵押權與乙○○，並簽發系爭票號ＴＨＮ000000
      0號、面額450萬元之本票乙紙，以為擔保。嗣再就上開
      土地設定俗稱「二胎」之第二順位抵押權，將所貸800萬
      元，全數用以清償當時本利總和已高達800萬元之債款，
      並於81年8月4日塗銷上揭抵押權登記，除據證人簡朝文證
      述如上外，被告乙○○就此並不否認，復有卷附登載『設
      定抵押』、『塗銷抵押』之土地登記簿謄本可稽（偵卷第
      14頁起）。
    2.被告乙○○於偵查中辯稱：「告訴人甲○○與簡朝輝（簡
      朝文的弟弟）81年11月30日到我住處，當時告訴人甲○○
      拿空白本票在我面前簽發，並用我家條戳蓋「８１、１１
      、３０」為發票日。」（偵卷第197頁正面第1行起），嗣
      於本院前審稱：告訴人甲○○在代書處將系爭本票連同地
      籍謄本交給我，因沒有發票日，經被告拒收，乃在代書處
      由甲○○自行蓋上發票日戳（本院前審卷第362頁第8行起
      、第366頁第1行起），被告乙○○於偵查中先稱：發票日
      戳「８１、１１、３０」係告訴人甲○○於票載發票日簽
      發，於本院前審則改以：發票日戳係告訴人甲○○於交付
      地籍謄本時在代書處所蓋，前後陳詞不一，已然可疑，審
      之兩造於81年7月15日設定登記抵押，並提供系爭本票供
      為擔保，果如被告乙○○所陳，告訴人甲○○在代書處將
      系爭本票連同地籍謄本交給他時，應被告乙○○要求而自
      蓋日期戳，何以發票日期遠在設定日期之後？洵違常情，
      而告訴人甲○○在81年7月15日設定抵押權與乙○○後未
      幾，再就上開土地設定俗稱「二胎」之第二順位抵押權，
      貸得800萬元，全數用以清償當時本利總和已高達800萬元
      證人簡朝文之債款，並於81年8月4日塗銷抵押權登記，系
      爭本票所擔保證人簡朝文之債務既已清償，且塗銷抵押權
      登記，告訴人甲○○何須於81年11月30日又到被告乙○○
      住處，使用被告家條戳自蓋發票日？被告乙○○所辯，核
      與上開事證不符，難以採憑。
（四）被告乙○○另辯以：系爭本票到期日為84年8月21日達成
      協議日在代書處親自填載云云。然查：
    1.被告乙○○持以聲請民事裁定准許執行及強制執行之系爭
      本票，當時僅蓋有發票日戳，並無到期日記載之事實，業
      據本院前審依被告聲請調閱臺灣新竹地方法院84年度執字
      第2303號清償票款事件案全卷，有其卷附系爭本票影本及
      臺灣新竹地方法院84年度票字第831號民事裁定理由欄明
      載『未載到期日』為憑（本院前審卷第233、236頁），並
      經黃良池律師於檢察官偵查中證述明確（偵卷第198頁第3
      行），且有黃良池律師嗣後受被告委託承辦告訴人甲○○
      對被告乙○○提起確認本票債權不存在訴訟，其承辦該案
      時所影印之卷證附卷為憑（偵卷第203至206頁），其中系
      爭本票影本亦確無到期日之記載（偵卷第205頁），可以
      認定系爭本票，自告訴人甲○○持交該本票交付被告乙○
      ○時起，迄被告乙○○向臺灣新竹地方法院以84四年度執
      字第2303號清償票款事件聲請強制執行前，其間並無到期
      日之記載。
    2.被告乙○○、告訴人甲○○、證人簡朝文三造於84年8月
      21日達成協議，並由黃良池律師見證，書立和解書，為三
      造所是認，並有和解書影本可稽（偵卷第37、38頁），揆
      之和解書內容第三條明載「丙方（乙○○）於簽訂和解書
      之同時，應具狀向新竹地方法院撤回84年度執字第2303號
      強制執行，並將該紙450萬元之本票返還甲方（甲○○）
      」（偵卷第38頁反面），依其約定，被告乙○○既應將該
      紙450萬元之本票返還告訴人甲○○，告訴人甲○○焉可
      能如被告乙○○所稱，於84年8月21日達成協議日在代書
      處親自填載到期日之理？
    3.證人劉文俊收受該本票時，確已記載完成之情，亦據其於
      偵查中及原審審理時到庭證述明確（見偵字第3173號偵查
      卷第86頁正面第5行起、原審卷第68頁），系爭本票係告
      訴人甲○○交由被告乙○○持有後，由其再轉交證人劉文
      俊，本院併查無其他事證足資認定上開到期日為證人劉文
      俊或另有其他持有本票之人所偽填，被告乙○○乃本案本
      票簽發後唯一持有人，本票到期日除由被告乙○○變造外
      ，何有他人？堪認告訴人甲○○所指，被告乙○○未依約
      返還該本票，並於變造到期日後，將之轉讓證人劉文俊等
      情為真。
    4.被告再辯稱：借過兩次錢給證人簡朝文，第一次在81年8
      月間借給證人簡朝文800萬元，其中200萬元是證人曾文欽
      借予被告，第二筆是在81年底借給證人簡朝文450萬元，
      在借第二筆錢450萬元之前，800萬元先償還，系爭本票係
      用以擔保另借之450萬元新款，而與800萬元之舊債無關，
      並提出支票四張表明即系爭之債款（支票影本四張附於偵
      字第3173號偵查卷第141頁筆錄後），惟證人曾文欽於偵
      查中否認曾借錢與被告或告訴人，並稱：其不知系爭本票
      之事實（偵字第3173號偵查卷第50頁起），不能證明被告
      此部分辯解為真。審之被告上揭於偵查庭提出之支票影本
      四張，其發票日分別為：82年4月16日、4月26日、4月12
      日、4月16日，衡諸常情，為擔保82年4月間屆期之支票債
      款，而於81年11月30日簽發之本票，豈有填載到期日為84
      年9月25日之可能？且縱如被告乙○○所言，系爭本票係
      用以擔保另借之450萬元新款，而與800萬元之舊債無關，
      何以書立上開和解書時未併予約定載明，卻反於和解書第
      三條後段明定「．．．丙方（乙○○）應將該紙450萬元
      之本票返還甲方（甲○○）」（偵卷第38頁反面）？且茍
      如被告所言只以二分半計息，案外人簡朝文積欠本息未繳
      ，則何以相關票據均僅本金而無利息之記載？被告上開所
      辯，要與常情有違，顯係卸責之詞，不足採信。
（五）本院指定辯護人辯護意旨略以：告訴人甲○○曾於偵查中
      承認系爭本票到期日為其所填載云云（偵卷第196頁），
      查雖告訴人甲○○於86年11月14日偵查中經檢察官提示上
      開系爭本票時，已坦承該紙本票係其所簽發，其上84年9
      月25日到期日亦係其所填載，但81年11月30日條戳非其所
      蓋，渠其於88年8月25日偵查中經檢察官再次提示該本票
      時，亦稱其印象中確有填寫本票上之日期，係與金額一起
      填載等語（見31 73號偵卷第196頁、2395號偵卷第23頁背
      面）。依上開陳述，告訴人甲○○似對該系爭本票上之到
      期日係其所填載乙節，非祇一次坦認屬實，且其第一次坦
      承之說詞，頗為明確，似無聽錯檢察官問話情形。惟據告
      訴人甲○○於原審稱：「我沒有這樣說」（原審卷第19頁
      ）；於本院審理時到庭證稱：本票上發票日之日期戳不是
      其蓋用、到期日亦非其所寫填等語。（本院96年10月3日
      審判筆錄），且系爭本票上之到期日確非告訴人甲○○所
      填寫，亦已論述如上，是難以告訴人甲○○於偵查中之承
      認，率予推翻前揭事證，辯護意旨執此，尚非有理。
（六）辯護意旨另以：按本票未載到期日者，視為見票即付。因
      此本票未有到期日之記載，對於執票人並無不利，且在原
      本未記載到期日之本票上，載入到期日並不會造成發票人
      之不利益，何來犯罪之有？查按本票未載到期日者，視為
      見票即付；復按票據上之權利對匯票承兌人及本票發票人
      ，自到期日起算；見票即付之本票，自發票日起算；3 年
      間不行使，因時效而消滅，票據法第120條第2項、第22
      條第1項定有明文。本件系爭本票在未載到期日前，系爭
      本票債權請求權之時效，係自發票日之81年11月30日起算
      3年，算至84年11月30日，系爭本票債權之請求權時效期
      間即已屆滿。然系爭本票經被告乙○○填載到期日後，本
      票債權請求權之時效，係自到期日之84年9月25日起算3年
      ，算至87年9月25日。依此，被告填載到期日無異係變更
      本票債權請求權之時效，是被告之填載到期日之行為，構
      成變造有價證券罪，辯護意旨所言並不可採。
（七）辯護意旨於原審、本院前審請求鑑定本票到期日「84、9
      、25」，是否為被告乙○○筆跡，及就被告乙○○、告訴
      人甲○○、證人簡朝文送測謊。鑑定到期日部分，經法務
      部函覆「待鑑資料僅阿拉伯數字，由於字數少、筆畫簡，
      不足以充分表現出書寫者運筆特性，歉難鑑定。」（原審
      卷第53頁）。關於測謊，法務部調查局函覆「未獲致明確
      反應圖形，無法研判有無說謊」（本院前審卷第128頁）
      ，再送內政部警政署刑事警察局、國防部憲兵司令部，均
      據函覆：短期內人力難以調配支援（本院前審卷第153、1
      60頁），附此敘明。
（八） 綜上，本件事證明確，被告乙○○犯行洵堪認定。
四、論罪科刑：
(一)刑法第201條第1項意圖供行使之用，而偽造、變造公債票、
    公司股票或其他有價證券罪，法定刑為三年以上十年以下有
    期徒刑，得併科三千元以下罰金，其中，罰金刑部分，依修
    正後刑法施行法增訂第1條之1規定：「中華民國94年1月7日
    刑法修正施行後，刑法分則編所定罰金之貨幣單位為新臺幣
    。94年1月7日刑法修正時，刑法分則編未修正之條文定有罰
    金者，自94年1月7日刑法修正施行後，就其所定數額提高為
    三十倍。但72年6月26日至94年1月7 日新增或修正之條文，
    就其所定數額提高為三倍」；另刑法第33條第5 款修正為：
    「主刑之種類如下：五、罰金：新臺幣一千元以上，以百元
    計算之」，刑法第201條第1項非自72年6 月26日至94年1月7
    日新增或修正之條文，於95年7月1日即刑法修正施行後，固
    應依刑法施行法第1之1條規定，改以新臺幣計算罰金數額，
    且提高罰金數額至三十倍，所得科處之罰金刑最高為新臺幣
    九萬元、最低為新臺幣一千元。然依被告行為時之刑罰法律
    ，即罰金罰鍰提高標準條例第1 條前段規定提高倍數10倍及
    刑法第33條第5 款規定之罰金最低額一元計算，該罪罰金刑
    最高為銀元三萬元，最低額為銀元一元，經依現行法規所定
    貨幣單位折算新臺幣條例予以折算後，最高額雖與新法同為
    新臺幣九萬元，然最低額僅為新臺幣三元。比較上述修正前
    、後之刑罰法律，以被告行為時之舊法對其較為有利，自應
    適用修正前之舊法。
(二)按本票可以流通市面，為有價證券，被告乙○○在票面金額
    450萬元之本票上，填造發票日期為81年11月30日之數字印
    ，又變造該本票之到期日，足生損害於發票人甲○○之行為
    ，係犯刑法第201條第1項之偽造、變造有價證券罪。被告行
    使偽造、變造之本票，以取得票面價值之犯行，本含有詐欺
    性質，其詐欺行為不應另行論罪（最高法院31年度上字第40
    9號判例意旨參照），公訴意旨認被告另犯訴訟詐欺犯行，
    且為行使偽造、變造有價證券犯行所吸收，容有未合。又行
    使偽造、變造有價證券之犯行，復為偽造、變造之高度行為
    所吸收，不另論罪。被告所犯偽造、變造有價證券罪二罪間
    ，犯意各別，行為互殊，應分論併罰。關於被告乙○○於84
    年3、4月間先持偽造之本票，向臺灣新竹地方法院聲請84
    年度票字第831號民事裁定准予強制執行之事實，公訴意旨
    雖未論及，惟本院認其與84年5月30日行使行為有裁判上一
    罪關係，自得予以審理。
五、原審就被告乙○○偽造發票日戳行為，以變造有價證券論罪
    科刑，就變造到期日部分諭知無罪，固非無見。惟查：（一
    ）刑法上所謂變造，係指不變更原有之本質，而僅就其內容
    ，非法加以變更者而言。本票發票日為票據之絕對必要記載
    事項，未具記載者，不生票據法之效力，系爭本票，原無發
    票日記載，被告乙○○取得後，加蓋發票日戳，使發生有價
    證券效力，與就其真實內容加以不法變更者不同，自屬偽造
    行為，不應認為變造。此觀最高法院31年度上字第2673號判
    例意旨亦明，原審認被告乙○○偽造本票發票日後持以行使
    ，係構成行使變造有價證券罪，容有未合。（二）關於被告
    乙○○於84年3、4月間先持偽造之本票，向臺灣新竹地方法
    院聲請84年度票字第831號民事裁定准予強制執行之事實，
    原審於事實、理由未及論述，亦有未妥。（三）被告乙○○
    持以聲請民事裁定准許執行及強制執行之系爭本票，當時僅
    蓋有發票日戳，並無到期日記載之事實，業據本院前審依被
    告聲請調取臺灣新竹地方法院84年度執字第2303號清償票款
    事件案全卷核閱無訛。證人劉文俊收受該本票時，確已記載
    完成之情，亦據其於偵查中及原審審理時到庭證述明確，自
    告訴人甲○○交付本票後，被告乙○○係本案本票之唯一持
    有人，本票到期日除由被告乙○○變造外，何有他人？原審
    僅以告訴人甲○○曾於偵查中承認系爭本票到期日為其所填
    載，遽為被告乙○○此部分無罪之諭知，亦非允適。被告乙
    ○○上訴意旨，雖無理由，惟原判決關於此部分既有可議，
    應由本院撤銷改判。爰審酌被告之素行、所生危害程度及犯
    後態度等一切情狀，量處如主文第二項所示之刑，暨定應執
    行之刑，以資懲儆。按被告於犯罪時，刑法第51條第5款規
    定：「宣告多數有期徒刑者，於各刑中之最長期以上，各刑
    合併之刑期以下，定其刑期。但不得逾二十年。」修正後刑
    法第51條第5款規定：「宣告多數有期徒刑者，於各刑中之
    最長期以上，各刑合併之刑期以下，定其刑期。但不得逾三
    十年。」比較結果，修正後刑法並非較有利於行為人，依刑
    法第2條第1項前段之規定，仍應依修正前刑法，定其應執行
    之刑。偽造、變造之有價證券本票一紙，應依刑法第205 條
    沒收之。
六、被告經合法傳喚，無正當理由未到庭，爰不待其陳述，逕行
    判決，附此敘明。
據上論斷，應依刑事訴訟法第369條第1項前段、第364條、第299
條第1項前段、第371條，刑法第2條第1項前段、第201條第1項、
第205條，修正前刑法第51條第5款，修正前罰金罰鍰提高標準條
例第1條前段，判決如主文。
本案經檢察官賴俊雄到庭執行職務。
中　　華　　民　　國　　96　　年　　10　　月　　17　　日
                  刑事第十六庭審判長法  官  葉騰瑞
                                    法  官  王炳梁
                                    法  官  莊明彰
以上正本證明與原本無異。
如不服本判決，應於收受送達後十日內向本院提出上訴書狀，其
未敘述上訴之理由者並得於提起上訴後十日內向本院補提理由書
（均須按他造當事人之人數附繕本）。
                                    書記官  周素秋
中　　華　　民　　國　　96　　年　　10　　月　　17　　日
附錄：本案論罪科刑法條全文
中華民國刑法第201條
（有價證券之偽造變造與行使罪）
意圖供行使之用，而偽造、變造公債票、公司股票或其他有價證
券者，處3年以上10年以下有期徒刑，得併科3千元以下罰金。
行使偽造、變造之公債票、公司股票或其他有價證券，或意圖供
行使之用，而收集或交付於人者，處1年以上7年以下有期徒刑，
得併科3千元以下罰金。
中華民國刑法第205條
（沒收物）
偽造、變造之有價證券、郵票、印花稅票、信用卡、金融卡、儲
值卡或其他相類作為提款、簽帳、轉帳或支付工具之電磁紀錄物
及前條之器械原料及電磁紀錄，不問屬於犯人與否，沒收之。
